【裁判字號】    99,審簡,3669
【裁判日期】    991124
【裁判案由】    詐欺等
【裁判全文】
臺灣高雄地方法院刑事簡易判決        99年度審簡字第3669號
公  訴  人  臺灣高雄地方法院檢察署檢察官
被      告  董金山
選任辯護人  林石猛律師
            簡涵茹律師
上列被告因詐欺等案件，經檢察官提起公訴（98年度偵字第2506
8 號），被告自白犯罪，本院認為宜以簡易判決處刑（99年度審
易字第3538號），爰不經通常審理程序，裁定由受命法官獨任逕
以簡易判決處刑如下：
    主  文
董金山犯如附表一所示之連續詐欺取財罪，處如附表一所示之刑
；又犯如表二所示之詐欺罪共拾罪，各處如附表二所示之刑；又
犯如附表三所示之詐欺罪共玖罪，各處如附表三所示之刑。應執
行有期徒刑壹年拾月，如易科罰金，均以銀元佰元即新臺幣玖
佰元折算壹日。緩刑年，緩刑期間付保護管束，並應向檢察官
指定之公益團體提供捌拾小時之義務勞務。
    事實及理由
一、董金山係高雄市○○區○○里○○○路544 號「董金山診所
    」之負責醫師，為從事醫療業務之人，並與中央健康保險局
    （下稱健保局）簽訂「全民健康保險特約醫事服務機構合約
    」，受託辦理全民健康保險醫療業務；其明知就保險對象所
    為之治療與醫療費用，應向健保局為核實之申報。詎其竟基
    於意圖為自己不法之所有及行使業務登載不實文書之概括犯
    意，自民國95年1 月4 日至95年6 月30日止；及基於意圖為
    自己不法所有及行使業務登載不實文書之犯意，自95年7 月
    1 日至97年1 月18日止，連續或分別利用如附表一、二、三
    所示之病患前往就診之機會，以刷健保卡刷健保卡換取非對
    症之物品或營養品方式未實際施行診療、溢報藥費天數、以
    預防保健體檢時多刷門診1 次、打預防針刷健保卡，或虛報
    治療項目急性上吸吸道感染、皮膚及皮下組織疾患、高血壓
    性心臟病、無充血性衰竭等項目，以附表一、二、三所示之
    方式，連續或分別在其業務上製作之病患病歷表上，虛偽登
    載不實就醫診療紀錄，並據以製作於業務上製作之中央健保
    局特約醫事服務機構門診醫療費用申請總表上，足以生損害
    於附表一至附表三所示之醫療紀錄完整性、診斷結果之正確
    性及健保局查核醫療費用給付之正確性。董金山再按月據此
    不實之診療紀錄、申請總表，於次月向健保局申領健保醫療
    費用給付而行使之，致健保局所屬之不知情承辦人員陷於錯
    誤，而如數核付如附表一至附表三所示之醫療費用，共計新
    臺幣（下同）47,870元。嗣經健保局接獲民眾反應董金山診
    所有換取健康食品之情況，發覺有異，而於97年2 月18日起
    至97年2 月25日，抽查被保險對象如附表一、二、三所示之
    人，並核對董金山診所申報之被保險對象之就醫資料，始查
    悉上情。
二、上揭犯罪事實，業據被告於本院審理時坦承不諱，及證人洪
    良春、翁安村、黃美月、陳鶯娥、林碧雲、戴志賢於偵查中
    證述綦詳，並有健保局派員前往訪查後製作之附表所示之病
    患之訪查紀錄15份、民眾IC卡資料上傳查詢、中央健康保險
    局保險對象門診就醫紀錄明細表及病歷表、被告詐領健保醫
    療費用金額表、健檢檢驗報告單、換取藥品外包裝影本（六
    鵬健多龍粉劑、保鈣多立、Ｇlucosan 高妥仙、胃治潰膜衣
    錠）、全民健康保險特約醫事服務機構合約等在卷可稽，復
    據被告於本院審理中坦認上情不諱，足徵其自白核與事實相
    符，堪予採信。本件事證明確，被告前揭詐欺犯行洵堪認定
    ，應依法論科。復按犯罪行為終了前，其間法律縱有變更，
    然其行為既實施至新法施行以後，即與犯罪後法律有變更之
    情形不同，不生新舊法比較適用之問題（最高法院95年度臺
    上字第2250號判決意旨參照），而犯罪行為跨越至中華民國
    96年罪犯減刑條例實施之基準日後，亦應同此解釋，核先敘
    明。從而，本件附表二所示就醫日期為95年6 月間部分、附
    表三所示就醫日期為96年4 月間部分等犯行，因被告均係於
    次月間始向健保局申報各該醫療費用點數，是就醫日期為95
    年6 月部分，至95年7 月間刑法修正後始行申報並請領費用
    ，自應適用新法之規定，無新舊變更比較之問題；而就醫日
    期為96年4 月間部分，因其至次月始行申報，此次行為已跨
    越減刑基準日即96年4 月24日以後，自無減刑條例之適用，
    均附此敘明。
三、被告董金山於附表一所示之犯行後，刑法於94年2 月2 日修
    正公布部分條文，並於95年7 月1 日施行，參酌最高法院95
    年第8 次、第21次刑事庭會議決議意旨，除新舊法處罰之輕
    重相同、法理或審酌標準見解之明文化、純文字之修正等，
    應依一般法律適用原則，適用裁判時法，及依刑法施行法增
    訂第1 條之1 規定，關於罰金之貨幣單位，一律為新臺幣外
    ，其餘應適用新刑法第2 條第1 項之規定，本於統一性及整
    體性原則，綜其全部罪刑之結果而為比較。是本院審酌：
  (一)罰金刑部分：被告行為後，刑法第33條第5 款業已修正施行
    ；修正後刑法第33條第5 款規定「罰金：新臺幣1,000 元以
    上，以百元計算之。」，與修正前刑法第33條第5 款規定「
    罰金：1 元以上。」不同。比較新舊法結果，以舊法較有利
    於行為人。
  (二)連續犯部分：被告行為後，刑法第56條連續犯之規定，業已
    修正公布刪除，此刪除雖非犯罪構成要件之變更，但行為人
    之數行為，如符合舊法連續犯之規定論以一罪，並得加重其
    刑至1/2 者，於新法刪除連續犯規定後，行為人之數行為則
    應論以數罪併合處罰之，是顯已影響行為人刑罰之法律效果
    ，自屬法律有變更，依新法第2 條第1 項規定，比較新、舊
    法結果，以舊法較為有利。
  (三)定執行刑部分：刑法第51條業已修正公布，並於95年7 月1
    日施行，修正前刑法第51條規定：「數罪併罰，分別宣告其
    罪之刑，依左列各款定其應執行者：」其中第5 款規定：「
    宣告多數有期徒刑者，於各刑中之最長期以上，各刑合併之
    刑期以下，定其刑期。但不得逾20年。」修正後刑法第51條
    第5 款規定：「宣告多數有期徒刑者，於各刑中之最長期以
    上，各刑合併之刑期以下，定其刑期。但不得逾30年。」比
    較結果，舊刑法較有利於行為人。
  (四)易刑處分部分：因與罪刑或刑罰加重減輕無涉，而屬刑罰裁
    量權之行使，自無庸列入上開整體比較之範圍，得分別適用
    最有利於行為人之法律（最高法院96年度臺上字第2233號判
    決、96年度臺非字第16號、第58號判決意旨可資參照）。是
    就易科罰金部分，於被告行為後，罰金罰鍰提高標準條例第
    2 條業已刪除，而刑法第41條第1 項前段關於易科罰金之折
    算標準已由舊法之銀元100 元、200 元、300 元修正為新臺
    幣1,000 元、2,000 元、3,000 元，經比較新舊法結果，以
    被告行為時之舊法較為有利於被告。
  (五)綜合上述修正前、後之比較結果，參諸前開最高法院決議意
    旨，除非屬法律變更而應逕適用裁判時法部分外，其餘均應
    適用被告行為時之法律，即修正前刑法之相關規定，予以論
    處。
四、核被告董金山所為，均係犯刑法第216 條、第215 條之行使
    業務登載不實文書罪，及刑法第339 條第1 項之詐欺取財罪
    。被告於其業務上所製作之就醫診療紀錄、中央健保局特約
    醫事服務機構門診醫療費用申請總表等業務文書上為不實登
    載後進而行使，其登載不實之低度行為應為行使之高度行為
    所吸收，不另論罪。被告多次以1 行使業務上登載不實之文
    書方式，向中央健保局施用詐術，並因而取得財物，係以1
    行為而觸犯數罪名，均為想像競合犯，應依刑法第55條之規
    定，從一重之詐欺罪處斷。又被告所為附表一部分犯行，係
    時間緊接，手段相同，所犯又係構成要件相同之罪，顯係基
    於概括犯意反覆為之，為連續犯，應依修正前刑法第56條規
    定，論以一罪並加重其刑；至被告所犯如附表二所示共10次
    詐欺犯行、附表三所示共9 次詐欺犯行，均係被告按月於次
    月時，向健保局1 次申報該月之健保費用，其每次申報之行
    為，顯係犯意各別、行為互殊，而應分論併罰。雖辯護人以
    最高法院99年度第5 次刑事庭會議決議，認被告之行為應屬
    接續行為，為單純一罪等語置辯。惟查，該次決議係針對同
    1 公職人員選舉，所為之反覆多次賄選行為態樣所作成，核
    與本件詐欺取財之行為，具有按月申報之性質有別，無法作
    為本件認定之參考，附此敘明。
五、爰審酌全民健康保險係屬於重要之社會福利制度，影響國家
    、人民之健康福祉甚鉅，而國家及被保險人均為此項制度支
    出極龐大之費用，被告身為提供醫療服務之人，為圖謀小利
    ，竟為不實之就診紀錄並據以向中央健康保險局詐領健保費
    用，不惟損耗有限之健保資源，亦影響該局對於醫務管理之
    正確性，且期間長達約2 年，所為實不足取，惟念及被告於
    本院審理中坦承犯行，態度尚可，並考量其所詐得之金額非
    鉅，犯罪情節尚屬輕微，且其所不當申報之醫療費用，業經
    健保局以追扣方式全額核扣，並自98年5 月1 日起至98年7
    月31日止執行停業處分完畢等情，亦有其提出之健保局高屏
    分局健保醫字第0970050090號、第0980004317號函影本在卷
    足憑，及參酌其犯罪手段、所生危害、犯後態度等一切情狀
    ，分別量處如主文所示之刑及諭知易科罰金折算標準。復審
    酌被告所犯之各罪均係罪質相同之詐欺罪，並就刑法關於本
    罪罪章之刑罰規範目的、輕重罪間體系之平衡、本件整體犯
    罪非難評價、各次行為彼此間之偶發性、與被告前科之關聯
    性、各行為所侵害財產法益之同一性、數罪對法益侵害之加
    重效應、罪數所反映被告之人格特性與犯罪傾向、社會對本
    罪行為處罰之期待，以及實現刑罰公平性等情，合併定其應
    執行之刑如主文所示。又94年1 月7 日刑法修正並於95 年7
    月1 日施行前犯併合處罰數罪中之一罪，且該數罪均符合第
    41條第項得易科罰金之規定者，適用90年1 月4 日修正之刑
    法第41條第2 項規定，刑法施行法第3 條之1 第3 項亦定有
    明文；再數罪併罰有兩裁判以上，部分之裁判易科罰金標準
    係依舊法諭知，另部分裁判易科罰金標準係依新法諭知，合
    併定刑後之易科罰金標準，依刑法第2 條第1 項之規定，應
    以最有利於受刑人之標準折算（最高法院84年臺非字第452
    號判決意旨參考）。經查，本件被告所犯附表一、二、三所
    示共20次詐欺罪，均符合第41條第1 項得易科罰金之規定；
    又被告所犯附表一部分，係於95年7 月1 日前所犯，與其餘
    附表二、三所示95年7 月1 日後所犯各罪之易科罰金折算標
    準不同，依前開規定及說明，本件合併定執行刑之數罪所生
    易刑折算標準不同之情形，是應適用95年7 月1 日刑法修正
    施行前之舊法，即修正前刑法第41條第1 項前段、第2項 、
    廢止前罰金罰鍰提高標準條例第2 條等規定，就併合處罰之
    應執行刑，以銀元佰元即新臺幣玖佰元折算壹日諭知易科
    罰金之折算標準，以資懲儆。
六、再「中華民國96年罪犯減刑條例」業經總統於96年7 月4日
    公布，同年7 月16日施行，本件被告就附表一、二所示之犯
    罪時間，係在96年4 月24日之前，且該等部分之犯罪名與宣
    告刑，經核符合該條例第2 條第3 款規定，並無第3 條所列
    不予減刑之情形，即應依同條例第7 條規定，減輕其刑，並
    於判決主文同時諭知其宣告刑及減得之刑。末查，被告未曾
    受有期徒刑以上刑之宣告，此有其臺灣高等法院被告前案紀
    錄表1 件在卷可稽，茲念其僅因一時失慮以致誤觸刑章，事
    後更已坦承全部犯行、頗見悔意，諒其經此偵、審程序並科
    刑判決後，理應知警惕而無再犯之虞；而刑罰固屬國家對於
    犯罪之人，以剝奪法益之手段，所加之公法之制裁，惟其積
    極目的，則在預防犯人之再犯，故對於初犯，惡性未深，天
    良未泯者，若因偶然觸法，即置諸刑獄自非刑罰之目的，是
    本院斟酌再三，認所宣告之刑以暫不執行為適當，爰依刑法
    第74條第1 項第1 款之規定（有關緩刑之規定一律適用95年
    7 月1 日施行後之刑法，亦有前揭最高法院95年度第8 次刑
    庭會議決議可參），諭知如主文所示之緩刑期間，並審酌被
    告身為醫師，其前揭所為不惟嚴重影響健保局對於醫務管理
    之正確性，亦生損害於投保大眾之權益，為促使被告日後得
    以知曉尊重法治之觀念，並貢獻所長，本院乃認除前開緩刑
    宣告外，另有賦予被告一定負擔之必要，遂併予諭知被告應
    向指定之公益團體服如主文所示時間之義務勞務，期能藉由
    服務地方機會，認識社會實態，並重新培養健全處事，及尊
    重法治之正確心態。辯護人及被告雖於本院審理中，同意支
    付5 萬元予國庫等語，惟本院審酌本件被害金額雖非高，惟
    本案攸關健保制度之健全發展，間接影響國民健康，其所受
    之非難，已非金錢可以衡量，被告既具有一定之專長，理當
    將其所學適度回饋國家、社會，方能符合人民與國家之期待
    ，本院因認以上開緩刑期間內服義務勞務之條件，更為適宜
    ，併此敘明。又因本院對被告為刑法第74條第2 項第5 款提
    供義務勞務之宣告，應併依刑法第93條第1 項第2 款之規定
    ，均諭知於緩刑期內交付保護管束。
七、依刑事訴訟法第449 條第2 項、第3 項、第454 條第1 項、
    第2 項前段，刑法第2 條第1 項前段、第55條、第215 條、
    第216 條、第339 條第1 項、第41條第1 項前段、第8 項、
    第74條第1 項第1 款、第2 項第5 款、第93條第1 項第2 款
    ，廢止前刑法第56條，修正前刑法第41條第1 項前段、第51
    條第5 款，刑法施行法第1 條之1 ，廢止前罰金罰鍰提高標
    準條例第2 條，中華民國96年罪犯減刑條例第2 條第1 項第
    3 款、第7 條、第9 條，判決如主文。
九、如不服本判決，應於收受送達判決之日起10日內，向本院提
    起上訴（須附繕本）。
中    華    民    國    99    年    11    月    24    日
                  高雄簡易庭  法  官    呂明燕
以上正本證明與原本無異。
如不服本判決，應於判決送達之日起10日內向本院提出上訴書狀
中    華    民    國    99    年    11    月    24    日
                              書記官    張琇晴
附錄本判決論罪科刑之法條：
刑法第215 條
從事業務之人，明知為不實之事項，而登載於其業務上作成之文
書，足以生損害於公眾或他人者，處3 年以下有期徒刑、拘役或
500 元以下罰金。
刑法第216 條
行使第210 條至第215 條之文書者，依偽造、變造文書或登載不
實事項或使登載不實事項之規定處斷。
刑法第339 條第1 項
意圖為自己或第三人不法之所有，以詐術使人將本人或第三人之
物交付者，處5 年以下有期徒刑、拘役或科或併科1000元以下罰
金。
附表一：
┌─┬────┬────┬───┬────────────────┬─────┐
│年│        │        │詐領金│                                │          │
│度│被保險人│就醫日期│額（新│     詐領健保費用方法           │ 所處之刑 │
│月│        │        │臺幣/ │                                │          │
│份│        │        │元）  │                                │          │
├─┼────┼────┼───┼────────────────┼─────┤
│95│呂素珍  │95.01.18│266   │被保險人刷健保卡，以換領非健保給│處有期徒刑│
│年│        ├────┼───┤付藥品寶樂健軟膠囊及六鵬健多龍粉│壹年，減為│
│1 │        │95.01.26│266   │各一項，每刷健保卡一筆，換領一項│有期徒刑陸│
│月│        │        │      │藥品，被告虛偽不實之治療項目共二│月，如易科│
│  │        │        │      │筆。                            │罰金，以銀│
│  ├────┼────┼───┼────────────────┤元佰元即│
│  │徐玉珠  │95.01.04│346   │徐玉珠、徐洪罔飼各刷健保卡一次，│新臺幣玖佰│
│  │        │        │      │換取非健保給付藥品高妥仙及寶樂健│元折算壹日│
│  │        │        │      │軟膠囊2 項，被告虛偽申報徐玉珠、│。        │
│  │        │        │      │徐洪罔飼之不實治療項目2 筆。    │          │
│  ├────┼────┼───┼────────────────┤          │
│  │徐洪罔飼│95.01.04│346   │徐玉珠、徐洪罔飼各刷健保卡一次，│          │
│  │        │        │      │換取非健保給付藥品高妥仙及寶樂健│          │
│  │        │        │      │軟膠囊2 項，被告虛偽申報徐玉珠、│          │
│  │        │        │      │徐洪罔飼之不實治療項目2筆 。    │          │
│  │        │        │      │                                │          │
│  │        ├────┼───┼────────────────┤          │
│  │        │95.01.19│266   │徐洪罔飼、徐秋金各刷健保卡一次，│          │
│  │        │        │      │換取非健保給付藥品高妥仙及寶樂健│          │
│  │        │        │      │軟膠囊2 項，被告虛偽申報徐洪罔飼│          │
│  │        │        │      │、徐秋金之不實治療項目2 筆。    │          │
│  ├────┼────┼───┼────────────────┤          │
│  │徐秋金  │95.01.19│266   │徐洪罔飼、徐秋金各刷健保卡一次，│          │
│  │        │        │      │換取非健保給付藥品高妥仙及寶樂健│          │
│  │        │        │      │軟膠囊2 項，被告虛偽申報徐洪罔飼│          │
│  │        │        │      │、徐秋金之不實治療項目2 筆。    │          │
│  ├────┴────┴───┼────────────────┤          │
│  │ 95年1月份小計：1756      │                                │          │
╠═╪════╤════╤═══╪════════════════╡          │
│95│呂素珍  │95.02.14│266   │被保險人刷健保卡，以換領非健保給│          │
│年│        ├────┼───┤付藥品寶樂健軟膠囊及六鵬健多龍粉│          │
│2 │        │95.02.21│266   │各一項，每刷健保卡一筆，換領一項│          │
│月│        ├────┼───┤藥品，被告虛偽不實之治療項目共二│          │
│  │        │95.02.27│266   │筆。                            │          │
│  ├────┼────┼───┼────────────────┤          │
│  │徐秋金  │95.02.21│266   │徐玉珠、徐秋金各刷健保卡一次，換│          │
│  │        │        │      │取非健保給付藥品高妥仙及寶樂健軟│          │
│  │        │        │      │膠囊2 項，被告虛偽申報徐玉珠、徐│          │
│  │        │        │      │秋金之不實治療項目2 筆。        │          │
│  ├────┼────┼───┼────────────────┤          │
│  │徐玉珠  │95.02.21│266   │徐玉珠、徐秋金各刷健保卡一次，換│          │
│  │        │        │      │取非健保給付藥品高妥仙及寶樂健軟│          │
│  │        │        │      │膠囊2 項，被告虛偽申報徐玉珠、徐│          │
│  │        │        │      │秋金之不實治療項目2 筆。        │          │
│  ├────┴────┴───┼────────────────┤          │
│  │95年2月份小計：1330       │                                │          │
╠═╪════╤════╤═══╪════════════════╡          │
│95│呂素珍  │95.03.02│346   │被保險人刷健保卡，以換領非健保給│          │
│年│        ├────┼───┤付藥品寶樂健軟膠囊及六鵬健多龍粉│          │
│3 │        │95.03.11│346   │各一項，每刷健保卡一筆，換領一項│          │
│月│        ├────┼───┤藥品，被告虛偽不實之治療項目共二│          │
│  │        │95.03.13│346   │筆。                            │          │
│  │        ├────┼───┤                                │          │
│  │        │95.03.15│346   │                                │          │
│  │        ├────┼───┤                                │          │
│  │        │95.03.24│266   │                                │          │
│  │        ├────┼───┤                                │          │
│  │        │95.03.27│266   │                                │          │
│  ├────┼────┼───┼────────────────┤          │
│  │徐秋金  │95.03.11│346   │徐玉珠、徐洪罔飼及徐秋金各刷健保│          │
│  │        │        │      │卡一次，換取非健保給付藥品高妥仙│          │
│  │        │        │      │、寶樂健軟膠囊及保鈣多立甜嚼錠3 │          │
│  │        │        │      │項，被告虛偽申報徐玉珠、徐洪罔飼│          │
│  │        │        │      │及徐秋金不實之治療項目3 筆。    │          │
│  ├────┼────┼───┼────────────────┤          │
│  │徐洪罔飼│95.03.11│346   │徐玉珠、徐洪罔飼及徐秋金各刷健保│          │
│  │        │        │      │卡一次，換取非健保給付藥品高妥仙│          │
│  │        │        │      │、寶樂健軟膠囊及保鈣多立甜嚼錠3 │          │
│  │        │        │      │項，被告虛偽申報徐玉珠、徐洪罔飼│          │
│  │        │        │      │及徐秋金不實之治療項目3 筆。    │          │
│  ├────┼────┼───┼────────────────┤          │
│  │徐玉珠  │95.03.11│346   │徐玉珠、徐洪罔飼及徐秋金各刷健保│          │
│  │        │        │      │卡一次，換取非健保給付藥品高妥仙│          │
│  │        │        │      │、寶樂健軟膠囊及保鈣多立甜嚼錠3 │          │
│  │        │        │      │項，被告虛偽申報徐玉珠、徐洪罔飼│          │
│  │        │        │      │及徐秋金不實之治療項目3 筆。    │          │
│  ├────┼────┼───┼────────────────┤          │
│  │蔡麗梅  │95.03.19│266   │蔡麗梅持本人、董致能及董又誠健保│          │
│  │        │        │      │卡換領藥品胃治潰，每刷健保卡一筆│          │
│  │        │        │      │換領20顆胃治潰，被告虛偽申報蔡麗│          │
│  │        │        │      │梅、董致能及董又誠不實之治療項目│          │
│  │        │        │      │3筆 。                          │          │
│  ├────┼────┼───┼────────────────┤          │
│  │董致能  │95.03.19│266   │蔡麗梅持本人、董致能及董又誠健保│          │
│  │        │        │      │卡換領藥品胃治潰，每刷健保卡一筆│          │
│  │        │        │      │換領20顆胃治潰，被告虛偽申報蔡麗│          │
│  │        │        │      │梅、董致能及董又誠不實之治療項目│          │
│  │        │        │      │3筆 。                          │          │
│  ├────┼────┼───┼────────────────┤          │
│  │董又誠  │95.03.19│266   │蔡麗梅持本人、董致能及董又誠健保│          │
│  │        │        │      │卡換領藥品胃治潰，每刷健保卡一筆│          │
│  │        │        │      │換領20顆胃治潰，被告虛偽申報蔡麗│          │
│  │        │        │      │梅、董致能及董又誠不實之治療項目│          │
│  │        │        │      │3筆 。                          │          │
│  ├────┴────┴───┼────────────────┤          │
│  │95年3月份小計：3752       │                                │          │
╠═╪════╤════╤═══╪════════════════╡          │
│95│呂素珍  │95.04.19│346   │被保險人刷健保卡，以換領非健保給│          │
│年│        │        │      │付藥品寶樂健軟膠囊及六鵬健多龍粉│          │
│4 │        ├────┼───┤各一項，每刷健保卡一筆，換領一項│          │
│月│        │95.04.24│266   │藥品，被告虛偽不實之治療項目共二│          │
│  │        │        │      │筆。                            │          │
│  ├────┼────┼───┼────────────────┤          │
│  │徐玉珠  │95.04.12│346   │徐玉珠、徐洪罔飼及徐秋金各刷健保│          │
│  │        │        │      │卡一次，換取非健保給付藥品高妥仙│          │
│  │        │        │      │、寶樂健軟膠囊及保鈣多立甜嚼錠3 │          │
│  │        │        │      │項，被告虛偽申報徐玉珠、徐洪罔飼│          │
│  │        │        │      │及徐秋金不實之治療項目3 筆。    │          │
│  ├────┼────┼───┼────────────────┤          │
│  │徐秋金  │95.04.12│346   │徐玉珠、徐洪罔飼及徐秋金各刷健保│          │
│  │        │        │      │卡一次，換取非健保給付藥品高妥仙│          │
│  │        │        │      │、寶樂健軟膠囊及保鈣多立甜嚼錠3 │          │
│  │        │        │      │項，被告虛偽申報徐玉珠、徐洪罔飼│          │
│  │        │        │      │及徐秋金不實之治療項目3 筆。    │          │
│  │        ├────┼───┼────────────────┤          │
│  │        │95.04.24│266   │徐洪罔飼、徐秋金各刷健保卡      │          │
│  │        │        │      │一次，換取非健保給付藥品高      │          │
│  │        │        │      │妥仙及寶樂健軟膠囊2項，被       │          │
│  │        │        │      │告虛偽申報徐洪罔飼、徐秋金      │          │
│  │        │        │      │之不實治療項目2筆。             │          │
│  ├────┼────┼───┼────────────────┤          │
│  │徐洪罔飼│95.04.12│346   │徐玉珠、徐洪罔飼及徐秋金各刷健保│          │
│  │        │        │      │卡一次，換取非健保給付藥品高妥仙│          │
│  │        │        │      │、寶樂健軟膠囊及保鈣多立甜嚼錠3 │          │
│  │        │        │      │項，被告虛偽申報徐玉珠、徐洪罔飼│          │
│  │        │        │      │及徐秋金不實之治療項目3 筆。    │          │
│  │        ├────┼───┼────────────────┤          │
│  │        │95.04.24│266   │徐洪罔飼、徐秋金各刷健保卡一次，│          │
│  │        │        │      │換取非健保給付藥品高妥仙及寶樂健│          │
│  │        │        │      │軟膠囊2 項，被告虛偽申報徐洪罔飼│          │
│  │        │        │      │、徐秋金之不實治療項目2 筆。    │          │
│  ├────┼────┼───┼────────────────┤          │
│  │邱菜頭  │95.04.21│299   │被告實際開3日內服藥，溢報27日藥 │          │
│  │        │        │      │費。                            │          │
│  ├────┴────┴───┼────────────────┤          │
│  │95年4月份小計：2481       │                                │          │
╠═╪════╤════╤═══╪════════════════╡          │
│95│呂素珍  │95.05.12│346   │被保險人刷健保卡，以換領非健保給│          │
│年│        │        │      │付藥品寶樂健軟膠囊及六鵬健多龍粉│          │
│5 │        ├────┼───┤各一項，每刷健保卡一筆，換領一項│          │
│月│        │95.05.30│266   │藥品，被告虛偽不實之治療項目共二│          │
│  │        │        │      │筆。                            │          │
│  ├────┼────┼───┼────────────────┤          │
│  │徐玉珠  │95.05.15│346   │徐玉珠、徐洪罔飼及徐秋金各刷健保│          │
│  │        │        │      │卡一次，換取非健保給付藥品高妥仙│          │
│  │        │        │      │、寶樂健軟膠囊及保鈣多立甜嚼錠3 │          │
│  │        │        │      │項，被告虛偽申報徐玉珠、徐洪罔飼│          │
│  │        │        │      │及徐秋金不實之治療項目3 筆。    │          │
│  ├────┼────┼───┼────────────────┤          │
│  │徐秋金  │95.05.15│346   │徐玉珠、徐洪罔飼及徐秋金各刷健保│          │
│  │        │        │      │卡一次，換取非健保給付藥品高妥仙│          │
│  │        │        │      │、寶樂健軟膠囊及保鈣多立甜嚼錠3 │          │
│  │        │        │      │項，被告虛偽申報徐玉珠、徐洪罔飼│          │
│  │        │        │      │及徐秋金不實之治療項目3 筆。    │          │
│  ├────┼────┼───┼────────────────┤          │
│  │徐洪罔飼│95.05.15│346   │徐玉珠、徐洪罔飼及徐秋金各刷健保│          │
│  │        │        │      │卡一次，換取非健保給付藥品高妥仙│          │
│  │        │        │      │、寶樂健軟膠囊及保鈣多立甜嚼錠3 │          │
│  │        │        │      │項，被告虛偽申報徐玉珠、徐洪罔飼│          │
│  │        │        │      │及徐秋金不實之治療項目3 筆。    │          │
│  ├────┼────┼───┼────────────────┤          │
│  │邱菜頭  │95.05.14│299   │被告實際開3日內服藥，溢報27日藥 │          │
│  │        │        │      │費。                            │          │
│  ├────┴────┴───┼────────────────┼─────┤
│  │95年5月份小計：1949       │                                │          │
└─┴─────────────┴────────────────┴─────┘
 附表二：
┌─┬────┬────┬───┬────────────────┬─────┐
│年│        │        │詐領金│                                │          │
│度│被保險人│就醫日期│額（新│       詐領健保費用方法         │ 所處之刑 │
│月│        │        │臺幣/ │                                │          │
│份│        │        │元）  │                                │          │
├─┼────┼────┼───┼────────────────┼─────┤
│95│呂素珍  │95.06.06│346   │被保險人刷健保卡，以換領非健保給│有期徒刑│
│年│        ├────┼───┤付藥品寶樂健軟膠囊及六鵬健多龍粉│月，如易科│
│6 │        │95.06.15│346   │各一項，每刷健保卡一筆，換領一項│罰金，以新│
│月│        ├────┼───┤藥品，被告虛偽不實之治療項目共二│臺幣壹仟元│
│  │        │95.06.29│266   │筆。                            │折算壹日，│
│  ├────┼────┼───┼────────────────┤減為有期徒│
│  │徐玉珠  │95.06.13│346   │徐玉珠、徐洪罔飼及徐秋金各刷健保│刑壹月又拾│
│  │        │        │      │卡一次，換取非健保給付藥品高妥仙│伍日，如易│
│  │        │        │      │、寶樂健軟膠囊及保鈣多立甜嚼錠3 │科罰金，以│
│  │        │        │      │項，被告虛偽申報徐玉珠、徐洪罔飼│新臺幣壹仟│
│  │        │        │      │及徐秋金不實之治療項目3 筆。    │元折算壹日│
│  ├────┼────┼───┼────────────────┤。        │
│  │徐金秋  │95.06.13│346   │徐玉珠、徐洪罔飼及徐秋金各刷健保│          │
│  │        │        │      │卡一次，換取非健保給付藥品高妥仙│          │
│  │        │        │      │、寶樂健軟膠囊及保鈣多立甜嚼錠3 │          │
│  │        │        │      │項，被告虛偽申報徐玉珠、徐洪罔飼│          │
│  │        │        │      │及徐秋金不實之治療項目3 筆。    │          │
│  │        ├────┼───┼────────────────┤          │
│  │        │95.06.24│266   │徐洪罔飼、徐秋金各刷健保卡。    │          │
│  ├────┼────┼───┼────────────────┤          │
│  │        │        │      │一次，換取非健保給付藥品高妥仙及│          │
│  │        │        │      │寶樂健軟膠囊2 項，被告虛偽申報徐│          │
│  │        │        │      │洪罔飼、徐秋金之不實治療項目2 筆│          │
│  │        │        │      │。                              │          │
│  ├────┼────┼───┼────────────────┤          │
│  │徐洪罔飼│95.06.13│346   │徐玉珠、徐洪罔飼及徐秋金各刷健保│          │
│  │        │        │      │卡一次，換取非健保給付藥品高妥仙│          │
│  │        │        │      │、寶樂健軟膠囊及保鈣多立甜嚼錠3 │          │
│  │        │        │      │項，被告虛偽申報徐玉珠、徐洪罔飼│          │
│  │        │        │      │及徐秋金不實之治療項目3 筆。    │          │
│  │        ├────┼───┼────────────────┤          │
│  │        │95.06.24│266   │徐洪罔飼、徐秋金各刷健保卡一次，│          │
│  │        │        │      │換取非健保給付藥品高妥仙及寶樂健│          │
│  │        │        │      │軟膠囊2 項，被告虛偽申報徐洪罔飼│          │
│  │        │        │      │、徐秋金之不實治療項目2 筆。    │          │
│  ├────┴────┴───┼────────────────┤          │
│  │95年6月份小計：2528       │                                │          │
╠═╪════╤════╤═══╪════════════════╪═════╡
│95│呂素珍  │95.07.30│275   │被保險人刷健保卡，以換領非健保給│有期徒刑│
│年│        │        │      │付藥品寶樂健軟膠囊及六鵬健多龍粉│月，如易科│
│7 │        │        │      │各一項，每刷健保卡一筆，換領一項│罰金，以新│
│月│        │        │      │藥品，被告虛偽不實之治療項目共2 │臺幣壹仟元│
│  │        │        │      │筆。                            │折算壹日，│
│  ├────┼────┼───┼────────────────┤減為有期徒│
│  │徐洪罔飼│95.07.07│375   │徐洪罔飼、徐秋金各刷健保卡一次，│刑壹月又拾│
│  │        │        │      │換取非健保給付藥品高妥仙及寶樂健│伍日，如易│
│  │        │        │      │軟膠囊2 項，被告虛偽申報徐洪罔飼│科罰金，以│
│  │        │        │      │、徐秋金之不實治療項目2 筆。    │新臺幣壹仟│
│  │        ├────┼───┼────────────────┤元折算壹日│
│  │        │95.07.22│305   │徐洪罔飼、徐秋金各刷健保卡一次，│。        │
│  │        │        │      │換取非健保給付藥品高妥仙及寶樂健│          │
│  │        │        │      │軟膠囊2 項，被告虛偽申報徐洪罔飼│          │
│  │        │        │      │、徐秋金之不實治療項目2 筆。    │          │
│  ├────┼────┼───┼────────────────┤          │
│  │徐秋金  │95.07.07│375   │徐洪罔飼、徐秋金各刷健保卡一次，│          │
│  │        │        │      │換取非健保給付藥品高妥仙及寶樂健│          │
│  │        │        │      │軟膠囊2 項，被告虛偽申報徐洪罔飼│          │
│  │        │        │      │、徐秋金之不實治療項目2 筆。    │          │
│  │        ├────┼───┼────────────────┤          │
│  │        │95.07.22│305   │徐洪罔飼、徐秋金各刷健保卡一次，│          │
│  │        │        │      │換取非健保給付藥品高妥仙及寶樂健│          │
│  │        │        │      │軟膠囊2 項，被告虛偽申報徐洪罔飼│          │
│  │        │        │      │、徐秋金之不實治療項目2 筆。    │          │
│  ├────┴────┴───┼────────────────┼─────┤
│  │95年7月份小計：1635       │                                │          │
╠═╪════╤════╤═══╪════════════════╪═════╡
│95│呂素珍  │95.08.30│275   │被保險人刷健保卡，以換領非健保給│有期徒刑肆│
│年│        │        │      │付藥品寶樂健軟膠囊及六鵬健多龍粉│月，如易科│
│8 │        │        │      │各一項，每刷健保卡一筆，換領一項│罰金，以新│
│月│        │        │      │藥品，被告虛偽不實之治療項目共二│臺幣壹仟元│
│  │        │        │      │筆。                            │折算壹日，│
│  ├────┼────┼───┼────────────────┤減為有期徒│
│  │吳瑞圖  │95.08.04│291   │被告實際開3 日內服藥，溢報27日藥│刑貳月，如│
│  │        │        │      │費。(324/30*27=291)             │易科罰金，│
│  ├────┼────┼───┼────────────────┤以新臺幣壹│
│  │徐玉珠  │95.08.10│375   │徐洪罔飼、徐秋金各刷健保卡一次，│仟元折算壹│
│  │        │        │      │換取非健保給付藥品高妥仙及寶樂健│日。      │
│  │        │        │      │軟膠囊2 項，被告虛偽申報徐洪罔飼│          │
│  │        │        │      │、徐秋金之不實治療項目2 筆。    │          │
│  ├────┼────┼───┼────────────────┤          │
│  │徐洪罔飼│95.08.10│375   │徐玉珠、徐洪罔飼各刷健保卡一次，│          │
│  │        │        │      │換取非健保給付藥品高妥仙及寶樂軟│          │
│  │        │        │      │健膠囊2 項，被告虛偽申報徐玉珠、│          │
│  │        │        │      │徐洪罔飼之不實治療項目2 筆。    │          │
│  │        ├────┼───┼────────────────┤          │
│  │        │95.08.30│275   │徐洪罔飼、徐秋金各刷健保卡一次，│          │
│  │        │        │      │換取非健保給付藥品高妥仙及寶樂健│          │
│  │        │        │      │軟膠囊2 項，被告虛偽申報徐洪罔飼│          │
│  │        │        │      │、徐秋金之不實治療項目2 筆。    │          │
│  ├────┼────┼───┼────────────────┤          │
│  │徐秋金  │95.08.30│275   │徐洪罔飼、徐秋金各刷健保卡一次，│          │
│  │        │        │      │換取非健保給付藥品高妥仙及寶樂健│          │
│  │        │        │      │軟膠囊2 項，被告虛偽申報徐洪罔飼│          │
│  │        │        │      │、徐秋金之不實治療項目2 筆。    │          │
│  ├────┼────┼───┼────────────────┤          │
│  │莊淑婷  │95.08.31│275   │莊淑婷持本人、蔡碧玉及蔡慧玲健保│          │
│  │        │        │      │卡換領藥品清血油藥，每刷健保卡一│          │
│  │        │        │      │筆換領一瓶，被告虛偽申報莊淑婷、│          │
│  │        │        │      │蔡碧玉及蔡慧玲不實之治療項目3 筆│          │
│  ├────┼────┼───┼────────────────┤          │
│  │蔡碧玉  │95.08.31│335   │莊淑婷持本人、蔡碧玉及蔡慧玲健保│          │
│  │        │        │      │卡換領藥品清血油藥，每刷健保卡一│          │
│  │        │        │      │筆換領一瓶，被告虛偽申報莊淑婷、│          │
│  │        │        │      │蔡碧玉及蔡慧玲不實之治療項目3 筆│          │
│  ├────┼────┼───┼────────────────┤          │
│  │蔡慧玲  │95.08.31│335   │莊淑婷持本人、蔡碧玉及蔡慧玲健保│          │
│  │        │        │      │卡換領藥品清血油藥，每刷健保卡一│          │
│  │        │        │      │筆換領一瓶，被告虛偽申報莊淑婷、│          │
│  │        │        │      │蔡碧玉及蔡慧玲不實之治療項目3 筆│          │
│  ├────┴────┴───┼────────────────┼─────┤
│  │95年8月份小計：2811       │                                │          │
╠═╪════╤════╤═══╪════════════════╪═════╡
│95│呂素珍  │95.09.29│275   │被保險人刷健保卡，以換領非健保給│有期徒刑貳│
│年│        │        │      │付藥品寶樂健軟膠囊及六鵬健多龍粉│月，如易科│
│9 │        │        │      │各一項，每刷健保卡一筆，換領一項│罰金，以新│
│月│        │        │      │藥品，被告虛偽不實之治療項目共二│臺幣壹仟元│
│  │        │        │      │筆。                            │折算壹日，│
│  ├────┼────┼───┼────────────────┤減為有期徒│
│  │徐洪罔飼│95.09.12│375   │徐洪罔飼、徐秋金各刷健保卡一次，│刑壹月，如│
│  │        │        │      │換取非健保給付藥品高妥仙及寶樂健│易科罰金，│
│  │        │        │      │軟膠囊2 項，被告虛偽申報徐洪罔飼│以新臺幣壹│
│  │        │        │      │、徐秋金之不實治療項目2 筆。    │仟元折算壹│
│  ├────┼────┼───┼────────────────┤日。      │
│  │徐秋金  │95.09.12│375   │徐洪罔飼、徐秋金各刷健保卡一次，│          │
│  │        │        │      │換取非健保給付藥品高妥仙及寶樂健│          │
│  │        │        │      │軟膠囊2 項，被告虛偽申報徐洪罔飼│          │
│  │        │        │      │、徐秋金之不實治療項目2 筆。    │          │
│  ├────┴────┴───┼────────────────┼─────┤
│  │95年9月份小計：1025       │                                │          │
╠═╪════╤════╤═══╪════════════════╪═════╡
│95│呂素珍  │95.10.27│275   │被保險人刷健保卡，以換領非健保給│有期徒刑│
│年│        │        │      │付藥品寶樂健軟膠囊及六鵬健多龍粉│月，如易科│
│10│        │        │      │各一項，每刷健保卡一筆，換領一項│罰金，以新│
│月│        │        │      │藥品，被告虛偽不實之治療項目共二│臺幣壹仟元│
│  │        │        │      │筆                              │折算壹日，│
│  ├────┼────┼───┼────────────────┤減為有期徒│
│  │徐洪罔飼│95.10.20│275   │徐洪罔飼、徐秋金各刷健保卡一次，│刑壹月又拾│
│  │        │        │      │換取非健保給付藥品高妥仙及寶樂健│伍日，如易│
│  │        │        │      │軟膠囊2 項，被告虛偽申報徐洪罔飼│科罰金，以│
│  │        │        │      │、徐秋金之不實治療項目2 筆。    │新臺幣壹仟│
│  ├────┼────┼───┼────────────────┤元折算壹日│
│  │徐秋金  │95.10.20│275   │徐洪罔飼、徐秋金各刷健保卡一次，│。        │
│  │        │        │      │換取非健保給付藥品高妥仙及寶樂健│          │
│  │        │        │      │軟膠囊2 項，被告虛偽申報徐洪罔飼│          │
│  │        │        │      │、徐秋金之不實治療項目2 筆。    │          │
│  ├────┼────┼───┼────────────────┤          │
│  │蔡麗梅  │95.10.28│501   │蔡麗梅持本人、董致能及董又誠健保│          │
│  │        │        │      │卡換領藥品胃治潰，每刷健保卡一筆│          │
│  │        │        │      │換領20顆胃治潰，被告虛偽申報蔡麗│          │
│  │        │        │      │梅、董致能及董又誠不實之治療項目│          │
│  │        │        │      │3 筆。                          │          │
│  ├────┼────┼───┼────────────────┤          │
│  │董致能  │95.10.28│275   │蔡麗梅持本人、董致能及董又誠健保│          │
│  │        │        │      │卡換領藥品胃治潰，每刷健保卡一筆│          │
│  │        │        │      │換領20顆胃治潰，被告虛偽申報蔡麗│          │
│  │        │        │      │梅、董致能及董又誠不實之治療項目│          │
│  │        │        │      │3 筆。                          │          │
│  ├────┼────┼───┼────────────────┤          │
│  │董又誠  │95.10.28│275   │蔡麗梅持本人、董致能及董又誠健保│          │
│  │        │        │      │卡換領藥品胃治潰，每刷健保卡一筆│          │
│  │        │        │      │換領20顆胃治潰，被告虛偽申報蔡麗│          │
│  │        │        │      │梅、董致能及董又誠不實之治療項目│          │
│  │        │        │      │3筆 。                          │          │
│  ├────┴────┴───┼────────────────┼─────┤
│  │95年10月份小計：1876      │                                │          │
╠═╪════╤════╤═══╪════════════════╪═════╡
│95│呂素珍  │95.11.04│375   │被保險人刷健保卡，以換領非健保給│有期徒刑│
│年│        ├────┼───┤付藥品寶樂健軟膠囊及六鵬健多龍粉│月，如易科│
│11│        │95.11.07│375   │各一項，每刷健保卡一筆，換領一項│罰金，以新│
│月│        ├────┼───┤藥品，被告虛偽不實之治療項目共二│臺幣壹仟元│
│  │        │95.11.30│215   │筆                              │折算壹日，│
│  ├────┼────┼───┼────────────────┤減為有期徒│
│  │徐洪罔飼│95.11.23│275   │徐洪罔飼、徐秋金各刷健保卡一次，│刑壹月又拾│
│  │        │        │      │換取非健保給付藥品高妥仙及寶樂健│伍日，如易│
│  │        │        │      │軟膠囊2 項，被告虛偽申報徐洪罔飼│科罰金，以│
│  │        │        │      │、徐秋金之不實治療項目2 筆。    │新臺幣壹仟│
│  ├────┼────┼───┼────────────────┤元折算壹日│
│  │徐秋金  │95.11.23│275   │徐洪罔飼、徐秋金各刷健保卡一次，│。        │
│  │        │        │      │換取非健保給付藥品高妥仙及寶樂健│          │
│  │        │        │      │軟膠囊2 項，被告虛偽申報徐洪罔飼│          │
│  │        │        │      │、徐秋金之不實治療項目2 筆。    │          │
│  ├────┴────┴───┼────────────────┼─────┤
│  │95年11月份小計：1515      │                                │          │
╠═╪════╤════╤═══╪════════════════╪═════╡
│95│呂素珍  │95.12.04│375   │被保險人刷健保卡，以換領非健保給│有期徒刑貳│
│年│        ├────┼───┤付藥品寶樂健軟膠囊及六鵬健多龍粉│月，如易科│
│12│        │95.12.12│375   │各一項，每刷健保卡一筆，換領一項│罰金，以新│
│月│        ├────┼───┤藥品，被告虛偽不實之治療項目共2 │臺幣壹仟元│
│  │        │95.12.29│215   │筆。                            │折算壹日，│
│  │        │        │      │                                │減為有期徒│
│  │        │        │      │                                │刑壹月，如│
│  │        │        │      │                                │易科罰金，│
│  │        │        │      │                                │以新臺幣壹│
│  │        │        │      │                                │仟元折算壹│
│  │        │        │      │                                │日。      │
│  ├────┴────┴───┼────────────────┼─────┤
│  │95年12月份小計：965       │                                │          │
╠═╪════╤════╤═══╪════════════════╪═════╡
│96│呂素珍  │96.01.03│375   │被保險人刷健保卡，以換領非健保卡│有期徒刑│
│年│        │        │      │給付藥品鈣片(30 顆瓶裝)2項及愛麗│月，如易科│
│1 │        │        │      │霜皮膚保養製劑( 杏輝製劑)10 項，│罰金，以新│
│月│        │        │      │每刷健保卡一筆換領一項藥品，被告│臺幣壹仟元│
│  │        │        │      │虛偽申報不實之治療項目12筆。    │折算壹日，│
│  │        │        │      │                                │減為有期徒│
│  ├────┼────┼───┼────────────────┤刑壹月又拾│
│  │徐玉珠  │96.01.25│215   │徐玉珠、徐秋金各刷健保卡一次，換│伍日，如易│
│  │        │        │      │取非健保給付藥品高妥仙及寶樂健軟│科罰金，以│
│  │        │        │      │膠囊2 項，被告虛偽申報徐玉珠、徐│新臺幣壹仟│
│  │        │        │      │秋金之不實治療項目2 筆。        │元折算壹日│
│  ├────┼────┼───┼────────────────┤。        │
│  │徐秋金  │96.01.25│215   │徐玉珠、徐秋金各刷健保卡一次，換│          │
│  │        │        │      │取非健保給付藥品高妥仙及寶樂健軟│          │
│  │        │        │      │膠囊2 項，被告虛偽申報徐玉珠、徐│          │
│  │        │        │      │秋金之不實治療項目2 筆。        │          │
│  ├────┼────┼───┼────────────────┤          │
│  │洪良春  │96.01.15│275   │被保險人僅作「一般常規醫學檢查」│          │
│  │        │        │      │，被告虛偽申報「腰痛」不實之治療│          │
│  │        │        │      │項目，並溢刷健保卡一次。        │          │
│  ├────┼────┼───┼────────────────┤          │
│  │蔡麗梅  │96.01.10│375   │蔡麗梅持本人及董又誠健保卡換領藥│          │
│  │        │        │      │品胃治潰，每刷健保卡一筆換領20顆│          │
│  │        │        │      │胃治潰，被告虛偽申報蔡麗梅及董又│          │
│  │        │        │      │誠不實之治療項目2 筆。          │          │
│  ├────┼────┼───┼────────────────┤          │
│  │董又誠  │96.01.10│375   │蔡麗梅持本人及董又誠健保卡換領藥│          │
│  │        │        │      │品胃治潰，每刷健保卡一筆換領20顆│          │
│  │        │        │      │胃治潰，被告虛偽申報蔡麗梅及董又│          │
│  │        │        │      │誠不實之治療項目2 筆。          │          │
│  ├────┴────┴───┼────────────────┼─────┤
│  │96年1月份小計：1830       │                                │          │
╠═╪════╤════╤═══╪════════════════╪═════╡
│96│呂素珍  │96.02.06│375   │被保險人刷健保卡，以換領非健保卡│有期徒刑貳│
│年│        │        │      │給付藥品鈣片(30 顆瓶裝)2項及愛麗│月，如易科│
│2 │        │        │      │霜皮膚保養製劑( 杏輝製劑)10 項，│罰金，以新│
│月│        │        │      │每刷健保卡一筆換領一項藥品，被告│臺幣壹仟元│
│  │        │        │      │虛偽申報不實之治療項目12筆。    │折算壹日，│
│  │        │        │      │                                │減為有期徒│
│  │        │        │      │                                │刑壹月，如│
│  │        │        │      │                                │易科罰金，│
│  │        │        │      │                                │以新臺幣壹│
│  │        │        │      │                                │仟元折算壹│
│  │        │        │      │                                │日。      │
│  ├────┴────┴───┼────────────────┼─────┤
│  │96年2月份小計：375        │                                │          │
╠═╪════╤════╤═══╪════════════════╪═════╡
│96│徐秋金  │96.03.16│305   │徐洪罔飼、徐秋金各刷健保卡一次，│有期徒刑貳│
│年│        │        │      │換取非健保給付藥品高妥仙及寶樂健│月，如易科│
│3 │        │        │      │軟膠囊2 項，被告虛偽申報徐洪罔飼│罰金，以新│
│月│        │        │      │、徐秋金之不實治療項目2 筆。    │臺幣壹仟元│
│  ├────┼────┼───┼────────────────┤折算壹日，│
│  │徐洪罔飼│96.03.16│305   │徐洪罔飼、徐秋金各刷健保卡一次，│減為有期徒│
│  │        │        │      │換取非健保給付藥品高妥仙及寶樂健│刑壹月，如│
│  │        │        │      │軟膠囊2 項，被告虛偽申報徐洪罔飼│易科罰金，│
│  │        │        │      │、徐秋金之不實治療項目2 筆。    │以新臺幣壹│
│  │        │        │      │                                │仟元折算壹│
│  │        │        │      │                                │日。      │
│  ├────┴────┴───┼────────────────┼─────┤
│  │96年3月份小計：610        │                                │          │
└─┴─────────────┴────────────────┴─────┘
 附表三：
┌─┬────┬────┬───┬────────────────┬─────┐
│年│        │        │詐領金│                                │          │
│度│被保險人│就醫日期│額（新│       詐領健保費用方法         │ 所處之刑 │
│月│        │        │臺幣/ │                                │          │
│份│        │        │元）  │                                │          │
├─┼────┼────┼───┼────────────────┼─────┤
│96│蔡麗梅  │96.04.19│305   │蔡麗梅持本人及董致能健保卡換領藥│有期徒刑貳│
│年│        │        │      │品胃治潰，每刷健保卡一筆換領20顆│月，如易科│
│4 │        │        │      │胃治潰，被告虛偽申報蔡麗梅及董致│罰金，以新│
│月│        │        │      │能不實之治療項目2 筆。          │臺幣壹仟元│
│  ├────┼────┼───┼────────────────┤折算壹日。│
│  │董致能  │96.04.19│643   │蔡麗梅持本人及董致能健保卡換領藥│          │
│  │        │        │      │品胃治潰，每刷健保卡一筆換領20顆│          │
│  │        │        │      │胃治潰，被告虛偽申報蔡麗梅及董致│          │
│  │        │        │      │能不實之治療項目2 筆。          │          │
│  ├────┴────┴───┼────────────────┼─────┤
│  │96年4月份小計：948        │                                │          │
╠═╪════╤════╤═══╪════════════════╪═════╡
│96│呂素珍  │96.05.30│275   │被保險人刷健保卡，以換領非健保卡│有期徒刑貳│
│年│        │        │      │給付藥品鈣片(30 顆瓶裝)2項及愛麗│月，如易科│
│5 │        │        │      │霜皮膚保養製劑( 杏輝製劑)10 項，│罰金，以新│
│月│        │        │      │每刷健保卡一筆換領一項藥品，被告│臺幣壹仟元│
│  │        │        │      │虛偽申報不實之治療項目12筆。    │折算壹日。│
│  ├────┼────┼───┼────────────────┤          │
│  │邱菜頭  │96.05.17│221   │被告實際開3日內服藥，溢報27日藥 │          │
│  │        │        │      │費。                            │          │
│  ├────┼────┼───┼────────────────┤          │
│  │莊淑婷  │96.05.02│375   │莊淑婷持本人及蔡碧玉健保卡換領藥│          │
│  │        │        │      │品清血油藥，每刷健保卡一筆換領一│          │
│  │        │        │      │瓶，被告虛偽申報莊淑婷、蔡碧玉不│          │
│  │        │        │      │實之治療項目2 筆。              │          │
│  ├────┼────┼───┼────────────────┤          │
│  │蔡碧玉  │96.05.02│385   │莊淑婷持本人及蔡碧玉健保卡換領藥│          │
│  │        │        │      │品清血油藥，每刷健保卡一筆換領一│          │
│  │        │        │      │瓶，被告虛偽申報莊淑婷、蔡碧玉不│          │
│  │        │        │      │實之治療項目2 筆。              │          │
│  ├────┴────┴───┼────────────────┼─────┤
│  │96年5月份小計：1256       │                                │          │
╠═╪════╤════╤═══╪════════════════╪═════╡
│96│莊淑婷  │96.06.14│375   │莊淑婷持本人及蔡碧玉健保卡換領藥│有期徒刑貳│
│年│        │        │      │品清血油藥，每刷健保卡一筆換領一│月，如易科│
│6 │        │        │      │瓶，被告虛偽申報莊淑婷、蔡碧玉不│罰金，以新│
│月│        │        │      │實之治療項目2 筆。              │臺幣壹仟元│
│  ├────┼────┼───┼────────────────┤折算壹日。│
│  │蔡碧玉  │96.06.14│385   │莊淑婷持本人及蔡碧玉健保卡換領藥│          │
│  │        │        │      │品清血油藥，每刷健保卡一筆換領一│          │
│  │        │        │      │瓶，被告虛偽申報莊淑婷、蔡碧玉不│          │
│  │        │        │      │實之治療項目2 筆。              │          │
│  │        ├────┼───┼────────────────┤          │
│  │        │96.06.25│315   │莊淑婷持蔡碧玉及蔡慧玲健保卡換領│          │
│  │        │        │      │藥品清血油藥，每刷健保卡一筆換領│          │
│  │        │        │      │一瓶，被告虛偽申報蔡碧玉及蔡慧玲│          │
│  │        │        │      │不實之治療項目2 筆。            │          │
│  ├────┼────┼───┼────────────────┤          │
│  │蔡慧玲  │96.06.25│365   │莊淑婷持蔡碧玉及蔡慧玲健保卡換領│          │
│  │        │        │      │藥品清血油藥，每刷健保卡一筆換領│          │
│  │        │        │      │一瓶，被告虛偽申報蔡碧玉及蔡慧玲│          │
│  │        │        │      │不實之治療項目2 筆。            │          │
│  ├────┴────┴───┼────────────────┼─────┤
│  │96年6月份小計：1440       │                                │          │
╠═╪════╤════╤═══╪════════════════╪═════╡
│96│呂素珍  │96.07.11│375   │被保險人刷健保卡，以換領非健保卡│處有期徒刑│
│年│        ├────┼───┤給付藥品鈣片(30 顆瓶裝)2項及愛麗│貳月，如易│
│7 │        │96.07.19│375   │霜皮膚保養製劑( 杏輝製劑)10 項，│科罰金，以│
│月│        │        │      │每刷健保卡一筆換領一項藥品，被告│新臺幣壹仟│
│  │        │        │      │虛偽申報不實之治療項目12筆。    │元折算壹日│
│  ├────┼────┼───┼────────────────┤。        │
│  │邱菜頭  │96.07.03│42（起│被告實際開3 日內服藥，溢報4 日藥│          │
│  │        │        │訴書誤│費。（此部分計算式應為「75/7*4＝│          │
│  │        │        │載為  │42」起訴書誤載為「333/7*4 ＝42」│          │
│  │        │        │819 ）│）                              │          │
│  ├────┴────┴───┼────────────────┼─────┤
│  │96年7 月份小計：792       │                                │          │
╠═╪════╤════╤═══╪════════════════╪═════╡
│96│呂素珍  │96.09.03│375   │被保險人刷健保卡，以換領非健保卡│有期徒刑肆│
│年│        ├────┼───┤給付藥品鈣片(30 顆瓶裝)2項及愛麗│月，如易科│
│9 │        │96.09.14│375   │霜皮膚保養製劑( 杏輝製劑)10 項，│罰金，以新│
│月│        ├────┼───┤每刷健保卡一筆換領一項藥品，被告│臺幣壹仟元│
│  │        │96.09.18│305   │虛偽申報不實之治療項目12筆。    │折算壹日。│
│  ├────┼────┼───┼────────────────┤          │
│  │翁安村  │96.09.18│305   │被保險人僅作「一般常規醫學檢查，│          │
│  │        │        │      │被告虛偽申報「急性上呼吸道感染」│          │
│  │        │        │      │不實之治療項目，並溢刷健保卡一次│          │
│  ├────┼────┼───┼────────────────┤          │
│  │蔡麗梅  │96.09.10│469   │蔡麗梅持本人、董致能及董又誠健保│          │
│  │        │        │      │卡換領藥品胃治潰，每刷健保卡一筆│          │
│  │        │        │      │換領20顆胃治潰，被告虛偽申報蔡麗│          │
│  │        │        │      │梅、董致能及董又誠不實之治療項目│          │
│  │        │        │      │3筆 。                          │          │
│  ├────┼────┼───┼────────────────┤          │
│  │董致能  │96.09.10│533   │蔡麗梅持本人、董致能及董又誠健保│          │
│  │        │        │      │卡換領藥品胃治潰，每刷健保卡一筆│          │
│  │        │        │      │換領20顆胃治潰，被告虛偽申報蔡麗│          │
│  │        │        │      │梅、董致能及董又誠不實之治療項目│          │
│  │        │        │      │3筆 。                          │          │
│  ├────┼────┼───┼────────────────┤          │
│  │董又誠  │96.09.10│375   │蔡麗梅持本人、董致能及董又誠健保│          │
│  │        │        │      │卡換領藥品胃治潰，每刷健保卡一筆│          │
│  │        │        │      │換領20顆胃治潰，被告虛偽申報蔡麗│          │
│  │        │        │      │梅、董致能及董又誠不實之治療項目│          │
│  │        │        │      │3筆 。                          │          │
│  ├────┼────┼───┼────────────────┤          │
│  │莊淑婷  │96.09.17│305   │莊淑婷持本人、蔡碧玉及蔡慧玲健保│          │
│  │        │        │      │卡換領藥品清血油藥，每刷健保卡一│          │
│  │        │        │      │筆換領一瓶，被告虛偽申報莊淑婷、│          │
│  │        │        │      │蔡碧玉及蔡慧玲不實之治療項目3 筆│          │
│  ├────┼────┼───┼────────────────┤          │
│  │蔡碧玉  │96.09.17│315   │莊淑婷持本人、蔡碧玉及蔡慧玲健保│          │
│  │        │        │      │卡換領藥品清血油藥，每刷健保卡一│          │
│  │        │        │      │筆換領一瓶，被告虛偽申報莊淑婷、│          │
│  │        │        │      │蔡碧玉及蔡慧玲不實之治療項目3 筆│          │
│  ├────┼────┼───┼────────────────┤          │
│  │蔡慧玲  │96.09.17│365   │莊淑婷持本人、蔡碧玉及蔡慧玲健保│          │
│  │        │        │      │卡換領藥品清血油藥，每刷健保卡一│          │
│  │        │        │      │筆換領一瓶，被告虛偽申報莊淑婷、│          │
│  │        │        │      │蔡碧玉及蔡慧玲不實之治療項目3 筆│          │
│  ├────┴────┴───┼────────────────┼─────┤
│  │96年9月小計：3722         │                                │          │
╠═╪════╤════╤═══╪════════════════╪═════╡
│96│呂素珍  │96.10.04│375   │被保險人刷健保卡，以換領非健保卡│有期徒刑肆│
│年│        ├────┼───┤給付藥品鈣片(30 顆瓶裝)2項及愛麗│月，如易科│
│10│        │96.10.11│375   │霜皮膚保養製劑( 杏輝製劑)10 項，│罰金，以新│
│月│        ├────┼───┤每刷健保卡一筆換領一項藥品，被告│臺幣壹仟元│
│  │        │96.10.22│275   │虛偽申報不實之治療項目12筆。    │折算壹日。│
│  │        ├────┼───┤                                │          │
│  │        │96.10.24│275   │                                │          │
│  │        ├────┼───┤                                │          │
│  │        │96.10.31│275   │                                │          │
│  ├────┼────┼───┼────────────────┤          │
│  │丁振富  │96.10.06│407   │被保險人僅施打「流行性感冒疫苗接│          │
│  │        │        │      │種」，被告虛偽申報「高血壓性心臟│          │
│  │        │        │      │病，無充血性心臟衰竭」不實之治療│          │
│  │        │        │      │項目，並溢刷健保卡一次。        │          │
│  ├────┼────┼───┼────────────────┤          │
│  │蔡格    │96.10.04│375   │被保險人僅施打「流行性感冒疫苗接│          │
│  │        │        │      │種」，被告虛偽申報「腰痛」不實之│          │
│  │        │        │      │治療項目，並溢刷健保卡一次。    │          │
│  ├────┼────┼───┼────────────────┤          │
│  │蔡桃枝  │96.10.13│375   │被保險人僅施打「流行性感冒疫苗接│          │
│  │        │        │      │種」，被告虛偽申報「皮膚及皮下組│          │
│  │        │        │      │織疾患」不實之治療項目，並溢刷健│          │
│  │        │        │      │保卡一次。                      │          │
│  ├────┼────┼───┼────────────────┤          │
│  │徐洪罔飼│96.10.08│100   │徐洪罔飼、徐秋金各刷健保卡一次，│          │
│  │        │        │      │換取非健保給付藥品高妥仙及寶樂健│          │
│  │        │        │      │軟膠囊2 項，被告虛偽申報徐洪罔飼│          │
│  │        │        │      │、徐秋金之不實治療項目2 筆。    │          │
│  ├────┼────┼───┼────────────────┤          │
│  │徐秋金  │96.10.08│375   │徐洪罔飼、徐秋金各刷健保卡一次，│          │
│  │        │        │      │換取非健保給付藥品高妥仙及寶樂健│          │
│  │        │        │      │軟膠囊2 項，被告虛偽申報徐洪罔飼│          │
│  │        │        │      │、徐秋金之不實治療項目2 筆。    │          │
│  ├────┼────┼───┼────────────────┤          │
│  │莊淑婷  │96.10.13│375   │莊淑婷持本人、蔡碧玉及蔡慧玲健保│          │
│  │        │        │      │卡換領藥品清血油藥，每刷健保卡一│          │
│  │        │        │      │筆換領一瓶，被告虛偽申報莊淑婷、│          │
│  │        │        │      │蔡碧玉及蔡慧玲不實之治療項目3 筆│          │
│  ├────┼────┼───┼────────────────┤          │
│  │蔡碧玉  │96.10.13│385   │莊淑婷持本人、蔡碧玉及蔡慧玲健保│          │
│  │        │        │      │卡換領藥品清血油藥，每刷健保卡一│          │
│  │        │        │      │筆換領一瓶，被告虛偽申報莊淑婷、│          │
│  │        │        │      │蔡碧玉及蔡慧玲不實之治療項目3 筆│          │
│  ├────┼────┼───┼────────────────┤          │
│  │蔡慧玲  │96.10.13│435   │莊淑婷持本人、蔡碧玉及蔡慧玲健保│          │
│  │        │        │      │卡換領藥品清血油藥，每刷健保卡一│          │
│  │        │        │      │筆換領一瓶，被告虛偽申報莊淑婷、│          │
│  │        │        │      │蔡碧玉及蔡慧玲不實之治療項目3 筆│          │
│  ├────┴────┴───┼────────────────┼─────┤
│  │96年10月小計：4402        │                                │          │
╠═╪════╤════╤═══╪════════════════╪═════╡
│96│呂素珍  │96.11.21│275   │被保險人刷健保卡，以換領非健保卡│有期徒刑肆│
│年│        ├────┼───┤給付藥品鈣片(30 顆瓶裝)2項及愛麗│月，如易科│
│11│        │96.11.27│275   │霜皮膚保養製劑( 杏輝製劑)10 項，│罰金，以新│
│月│        │        │      │每刷健保卡一筆換領一項藥品，被告│臺幣壹仟元│
│  │        │        │      │虛偽申報不實之治療項目12筆。    │折算壹日。│
│  ├────┼────┼───┼────────────────┤          │
│  │熊莊寶玉│96.11.24│275   │被保險人僅施打「流行性感冒疫苗接│          │
│  │        │        │      │種，被告虛偽申報「皮膚及皮下組織│          │
│  │        │        │      │疾患」不實之治療項目，並溢刷健保│          │
│  │        │        │      │卡一次。                        │          │
│  ├────┼────┼───┼────────────────┤          │
│  │徐玉珠  │96.11.29│282   │徐玉珠、徐秋金各刷健保卡一次，換│          │
│  │        │        │      │取非健保給付藥品高妥仙及寶樂健軟│          │
│  │        │        │      │膠囊2 項，被告虛偽申報徐玉珠、徐│          │
│  │        │        │      │秋金之不實治療項目2 筆。        │          │
│  ├────┼────┼───┼────────────────┤          │
│  │徐秋金  │96.11.29│275   │徐玉珠、徐秋金各刷健保卡一次，換│          │
│  │        │        │      │取非健保給付藥品高妥仙及寶樂健軟│          │
│  │        │        │      │膠囊2 項，被告虛偽申報徐玉珠、徐│          │
│  │        │        │      │秋金之不實治療項目2 筆。        │          │
│  ├────┼────┼───┼────────────────┤          │
│  │蔡麗梅  │96.11.17│409   │蔡麗梅持本人、董致能及董又誠健保│          │
│  │        │        │      │卡換領藥品胃治潰，每刷健保卡一筆│          │
│  │        │        │      │換領20顆胃治潰，被告虛偽申報蔡麗│          │
│  │        │        │      │梅、董致能及董又誠不實之治療項目│          │
│  │        │        │      │3筆 。                          │          │
│  ├────┼────┼───┼────────────────┤          │
│  │董致能  │96.11.17│473   │蔡麗梅持本人、董致能及董又誠健保│          │
│  │        │        │      │卡換領藥品胃治潰，每刷健保卡一筆│          │
│  │        │        │      │換領20顆胃治潰，被告虛偽申報蔡麗│          │
│  │        │        │      │梅、董致能及董又誠不實之治療項目│          │
│  │        │        │      │3筆 。                          │          │
│  ├────┼────┼───┼────────────────┤          │
│  │董又誠  │96.11.17│305   │蔡麗梅持本人、董致能及董又誠健保│          │
│  │        │        │      │卡換領藥品胃治潰，每刷健保卡一筆│          │
│  │        │        │      │換領20顆胃治潰，被告虛偽申報蔡麗│          │
│  │        │        │      │梅、董致能及董又誠不實之治療項目│          │
│  │        │        │      │3 筆。                          │          │
│  ├────┼────┼───┼────────────────┤          │
│  │莊淑婷  │96.11.13│375   │莊淑婷持本人、蔡碧玉及蔡慧玲健保│          │
│  │        │        │      │卡換領藥品清血油藥，每刷健保卡一│          │
│  │        │        │      │筆換領一瓶，被告虛偽申報莊淑婷、│          │
│  │        │        │      │蔡碧玉及蔡慧玲不實之治療項目3 筆│          │
│  ├────┼────┼───┼────────────────┤          │
│  │蔡碧玉  │96.11.13│385   │莊淑婷持本人、蔡碧玉及蔡慧玲健保│          │
│  │        │        │      │卡換領藥品清血油藥，每刷健保卡一│          │
│  │        │        │      │筆換領一瓶，被告虛偽申報莊淑婷、│          │
│  │        │        │      │蔡碧玉及蔡慧玲不實之治療項目3 筆│          │
│  ├────┼────┼───┼────────────────┤          │
│  │蔡慧玲  │96.11.13│385   │莊淑婷持本人、蔡碧玉及蔡慧玲健保│          │
│  │        │        │      │卡換領藥品清血油藥，每刷健保卡一│          │
│  │        │        │      │筆換領一瓶，被告虛偽申報莊淑婷、│          │
│  │        │        │      │蔡碧玉及蔡慧玲不實之治療項目3 筆│          │
│  ├────┴────┴───┼────────────────┼─────┤
│  │96年11月小計：3714        │                                │          │
╠═╪════╤════╤═══╪════════════════╪═════╡
│96│呂素珍  │96.12.11│375   │被保險人刷健保卡，以換領非健保卡│有期徒刑肆│
│年│        ├────┼───┤給付藥品鈣片(30 顆瓶裝)2項及愛麗│月，如易科│
│12│        │96.12.17│305   │霜皮膚保養製劑( 杏輝製劑)10 項，│罰金，以新│
│月│        ├────┼───┤每刷健保卡一筆換領一項藥品，被告│臺幣壹仟元│
│  │        │96.12.31│215   │虛偽申報不實之治療項目12筆。    │折算壹日。│
│  ├────┼────┼───┼────────────────┤          │
│  │黃潮宗  │96.12.28│275   │被保險人僅作「一般常規醫學檢查，│          │
│  │        │        │      │被告虛偽申報「皮膚及皮下組織疾患│          │
│  │        │        │      │」不實之治療項目，並溢刷健保卡一│          │
│  │        │        │      │次。                            │          │
│  ├────┼────┼───┼────────────────┤          │
│  │徐玉珠  │96.12.11│382   │徐洪罔飼、徐秋金各刷健保卡一次，│          │
│  │        │        │      │換取非健保給付藥品高妥仙及寶樂健│          │
│  │        │        │      │軟膠囊2 項，被告虛偽申報徐洪罔飼│          │
│  │        │        │      │、徐秋金之不實治療項目2 筆。    │          │
│  ├────┼────┼───┼────────────────┤          │
│  │徐洪罔飼│96.12.11│375   │徐洪罔飼、徐秋金各刷健保卡一次，│          │
│  │        │        │      │換取非健保給付藥品高妥仙及寶樂健│          │
│  │        │        │      │軟膠囊2 項，被告虛偽申報徐洪罔飼│          │
│  │        │        │      │、徐秋金之不實治療項目2 筆。    │          │
│  ├────┼────┼───┼────────────────┤          │
│  │蔡麗梅  │96.12.12│409   │蔡麗梅持本人、董致能及董又誠健保│          │
│  │        │        │      │卡換領藥品胃治潰，每刷健保卡一筆│          │
│  │        │        │      │換領20顆胃治潰，被告虛偽申報蔡麗│          │
│  │        │        │      │梅、董致能及董又誠不實之治療項目│          │
│  │        │        │      │3筆 。                          │          │
│  ├────┼────┼───┼────────────────┤          │
│  │董致能  │96.12.12│375   │蔡麗梅持本人、董致能及董又誠健保│          │
│  │        │        │      │卡換領藥品胃治潰，每刷健保卡一筆│          │
│  │        │        │      │換領20顆胃治潰，被告虛偽申報蔡麗│          │
│  │        │        │      │梅、董致能及董又誠不實之治療項目│          │
│  │        │        │      │3 筆。                          │          │
│  │        ├────┼───┼────────────────┤          │
│  │        │96.12.06│375   │蔡麗梅持董致能及董又誠健保卡換領│          │
│  │        │        │      │藥品胃治潰，每刷健保卡一筆換領20│          │
│  │        │        │      │顆胃治潰，被告虛偽申報董致能及董│          │
│  │        │        │      │又誠不實之治療項目2 筆。        │          │
│  ├────┼────┼───┼────────────────┤          │
│  │董又誠  │96.12.12│375   │蔡麗梅持本人、董致能及董又誠健保│          │
│  │        │        │      │卡換領藥品胃治潰，每刷健保卡一筆│          │
│  │        │        │      │換領20顆胃治潰，被告虛偽申報蔡麗│          │
│  │        │        │      │梅、董致能及董又誠不實之治療項目│          │
│  │        │        │      │3筆 。                          │          │
│  │        ├────┼───┼────────────────┤          │
│  │        │96.12.06│375   │蔡麗梅持董致能及董又誠健保卡換領│          │
│  │        │        │      │藥品胃治潰，每刷健保卡一筆換領20│          │
│  │        │        │      │顆胃治潰，被告虛偽申報董致能及董│          │
│  │        │        │      │又誠不實之治療項目2 筆。        │          │
│  ├────┴────┴───┼────────────────┼─────┤
│  │96年12月小計：3836        │                                │          │
╠═╪════╤════╤═══╪════════════════╪═════╡
│97│黃美月  │97.01.17│282   │被保險人僅作「一般常規醫學檢查」│有期徒刑│
│年│        │        │      │，被告虛偽申報「腰痛」不實之治療│月，如易科│
│1 │        │        │      │項目，並溢刷健保卡一次。        │罰金，以新│
│月├────┼────┼───┼────────────────┤臺幣壹仟元│
│  │林碧雲  │97.01.16│275   │被保險人僅作「一般常規醫學檢查，│折算壹日。│
│  │        │        │      │被告虛偽申報「急性上呼吸道感染」│          │
│  │        │        │      │不實之治療項目，並溢刷健保卡一次│          │
│  ├────┼────┼───┼────────────────┤          │
│  │陳鶯娥  │97.01.18│215   │被保險人僅作「一般常規醫學檢查」│          │
│  │        │        │      │，被告虛偽申報「腰痛」不實之治療│          │
│  │        │        │      │項目，並溢刷健保卡一次。( 患者強│          │
│  │        │        │      │調1 月18日當天僅是去看檢驗報告，│          │
│  │        │        │      │沒有開藥)                       │          │
│  ├────┼────┼───┼────────────────┤          │
│  │徐玉珠  │97.01.17│275   │徐洪罔飼、徐秋金各刷健保卡一次，│          │
│  │        │        │      │換取非健保給付藥品高妥仙及寶樂健│          │
│  │        │        │      │軟膠囊2 項，被告虛偽申報徐洪罔飼│          │
│  │        │        │      │、徐秋金之不實治療項目2 筆。    │          │
│  ├────┼────┼───┼────────────────┤          │
│  │徐秋金  │97.01.17│275   │徐洪罔飼、徐秋金各刷健保卡一次，│          │
│  │        │        │      │換取非健保給付藥品高妥仙及寶樂健│          │
│  │        │        │      │軟膠囊2 項，被告虛偽申報徐洪罔飼│          │
│  │        │        │      │、徐秋金之不實治療項目2 筆。    │          │
│  ├────┴────┴───┼────────────────┼─────┤
│  │97年1月份小計：1322       │                                │          │
╞═╧═════════════╧════════════════╧═════╡
│附表一、二、三  共   計 ：47,870元                                          │
└──────────────────────────────────────┘

司法院資訊處製作；財團法人民間司法改革基金會備份。
